臺灣高等法院民事裁定　　　　　　　　 100年度抗字第1557號
抗　告　人　陳煌清
代　理　人　張采明
抗　告　人　新觀念資產管理顧問股份有限公司
法定代理人　張采明
上列抗告人與相對人李石虎等間假處分事件，對於中華民國100
年9月30日臺灣板橋地方法院100年度全字第227號裁定提起抗告
，本院裁定如下：
    主      文
抗告駁回。
抗告訴訟費用由抗告人負擔。
    理      由
一、抗告人於原法院聲請及抗告意旨略以：抗告人陳煌清之被繼
    承人李金等於民國43年10月14日死亡，遺有坐落新北市○○
    區○○段513、564、604、607、677、679地號及新北市○○
    區○○段315、422、519地號等9筆土地（下稱系爭土地，詳
    如原裁定附表一所示）。李金等之繼承人有長子李春發、次
    子李練金、長女陳李樓及四女陳李色等4人，而相對人李石
    虎、李石藏、李石麟、李瑒、李麗、李麗雅、李淑惠、
    李安全、李安雄、陳李春梅、陳李快等11人為李春發之繼承
    人；相對人李定乾、李燈燦、李登鳳、李登科、李登福、李
    秀珠、李陳市、李月純等8人為李練金之繼承人；抗告人陳
    煌清則為陳李樓之繼承人。抗告人陳煌清於100年7月10日，
    將其應繼承之系爭土地權利出賣予抗告人新觀念資產管理顧
    問股份有限公司（下稱新觀念公司）。抗告人欲辦理登記時
    ，發現相對人已於100年8月8日以不實之繼承系統表，逕自
    辦妥繼承登記，侵害抗告人陳煌清之權益。依民法第179條
    及第184條規定，相對人應返還抗告人陳煌清就系爭土地應
    有之繼承權利192分之1。經抗告人向新北市政府稅捐稽徵處
    三重分處查證，相對人已將系爭土地出售予第三人，刻正進
    行過戶前之完稅手續。抗告人因恐相對人將系爭土地所有權
    移轉或為其他處分行為，致請求標的現狀變更，日後有不能
    強制執行或甚難執行之虞，依民事訴訟法第532條規定，願
    供擔保以補釋明之不足，聲請就相對人所有系爭土地權利範
    圍192分之1為假處分以保全強制執行。原法院竟以抗告人前
    曾以上開相同之事實、證據，聲請對相同之相對人為假處分
    ，經原法院於100年9月21日以100年度全字第219號裁定（下
    稱前裁定），准抗告人陳煌清以新臺幣（下同）7,795萬1,6
    58元為相對人提供擔保後，相對人就系爭土地權利範圍192
    分之1，除移轉所有權或設定抵押權予抗告人陳煌清外，不
    得為讓與、設定抵押、出租及其他一切處分行為，另駁回抗
    告人新觀念公司部分之聲請。抗告人再次為本件聲請，係對
    已繫屬於法院之同一事件重複聲請，顯無必要，裁定予以駁
    回（下稱原裁定）。然前裁定與本件聲請之本案訴訟於原法
    院非由同一股審理，縱抗告人對前裁定提起抗告，仍可能遭
    駁回。且抗告人為本件本案訴訟之共同訴訟人，前裁定駁回
    抗告人新觀念公司之聲請，亦有不當。再者，抗告人提起本
    案訴訟之訴訟標的即為系爭土地應有部分192分之1，其價值
    僅222萬9,414元，前裁定所命之擔保金額高達7,795萬1,658
    元，顯失比例原則云云。
二、原法院以：抗告人前曾以上開相同請求所據之事實及證據，
    對相對人聲請假處分，經前裁定就抗告人陳煌清部分予以准
    許。本件抗告人係對於已繫屬於法院之同一事件，為重複之
    聲請，顯無必要，爰予裁定駁回。
三、經查，抗告人前向原法院提出與本件假處分聲請相同內容之
    聲請，經原法院於100年9月21日作成前裁定，有前裁定可稽
    （本院卷第9-12頁）。而抗告人係於100年9月26日始向原法
    院提起本案訴訟（原法院100年度訴字第2009號），亦有起
    訴狀附該本案卷可稽。抗告人未於法定期間內對前裁定聲明
    不服以為救濟，且抗告人陳煌清竟捨執前裁定聲請對相對人
    為假處分之強制執行，反與抗告人新觀念公司再就同一內容
    ，重新向原法院提出本件假處分之聲請，自屬欠缺權利保護
    之必要，不應准許。又抗告人新觀念公司既主張其與抗告人
    陳煌清於本案訴訟係共同訴訟人，權利相同云云（本院卷第
    60頁背面），則其本件請求亦不應准許。原裁定駁回抗告人
    之聲請，核無違誤。抗告意旨猶執陳詞，指摘原裁定不當，
    求予廢棄，為無理由，應予駁回。
四、據上論結，本件抗告為無理由，爰裁定如主文。
中    華    民    國    100   年    11    月    30    日
                    民事第十四庭
                        審判長法  官  林金村
                              法  官  陳秀貞
                              法  官  王麗莉
正本係照原本作成。
本裁定除以適用法規顯有錯誤為理由外，不得再抗告。如提起再
抗告，應於收受後10日內委任律師為代理人向本院提出再抗告狀
。並繳納再抗告費新台幣１千元。
中    華    民    國   100    年    11    月    30    日
                              書記官  余姿慧